最高法院刑事判決                            八十六年度台上字第六六七二號
    上訴人  甲○○
右上訴人因違反懲治走私條例案件，不服台灣高等法院中華民國八十六年九月二日第
二審判決（八十六年度上訴字第三一四一，起訴案號：台灣士林地方法院檢察署八十
四年度偵字第八八二四號），提起上訴，本院判決如左：
    主  文
上訴駁回。
    理  由
按刑事訴訟法第三百七十七條規定，上訴於第三審法院，非以判決違背法令為理由，
不得為之。是提起第三審上訴，應以原判決違背法令為理由，係屬法定要件。如果上
訴理由狀並未依據卷內訴訟資料，具體指摘原判決不適用何種法則或如何適用不當，
或所指摘原判決違法情事，顯與法律規定得為第三審上訴理由之違法情形，不相適合
時，均應認其上訴為違背法律上之程式，予以駁回。本件上訴人甲○○上訴意旨略稱
：(一)本件走私全係未到案之張慶春所主導安排，上訴人僅出資而已，並未知曉或參與
走私之過程，亦未供認與張慶春共謀走私。原審未傳訊張慶春到案以查明真相，憑空
認定上訴人經張慶春慫恿而謀議本件走私以牟取暴利，有調查未盡之違法。(二)原判決
理由先後謂：「由張慶春委由郭江松偽造如附件之『COMMERICAL INVOICE』及『PACK
ING/WEIGHT LIST』 各一紙」，「被告委由郭江松偽造如附件『COMMERICAL INVOICE
』及『 PACKING/\WEIGHT LIST 』各一紙，並進而持以報關而行使之，係犯刑法第二
百十六條、第二百十條之行使偽造私文書罪」，所認定之偽造之人前後不一，顯有理
由矛盾；況且上訴人並不知偽造各該文書之情節，亦未在其上簽名或蓋章，又未曾與
郭江松見面或相識，原判決認定上訴人為共同正犯，亦有適用法則不當之違法。(三)原
判決未審酌上訴人無前科及犯罪動機、犯後態度，徒以上訴人走私物品數量甚多，危
害大，未予諭知緩刑，有適用法則不當之違法等語。惟查原判決維持第一審判決，從
一重論處上訴人共犯懲治走私條例第二條第一項之私運管制物品進口逾公告數額罪刑
，業已詳所憑之證據及認定之理由。經核閱全卷，上訴人迭於偵審中自白受張慶春
之慫恿而謀議自中國大陸走私煙酒入境販賣，以牟取暴利，並約定由上訴人出資，其
餘均由張慶春安排，上訴人並向進口商王美惠借其公司名義辦理報關等情，且有上訴
人自書之陳報狀一紙附第一審卷第五二－六三頁可憑，另據證人王美惠證實上訴人借
其公司名義辦理自中國大陸進口物品報關，張慶春亦於警訊及偵查中供明介紹郭江松
與上訴人認識以代辦進口報關事宜，證人郭江松則供認偽造報關資料「 COMMERICAL
INVOICE 」及「PACKING\WEIGHT LIST 」辦理報關，上訴人亦稱：「產地證明是偽造
的。從大陸進口產品須有產地證明才能進關。」（見第一審卷第十四頁背面）。上訴
意旨謂原判決憑空認定其為本案共犯，有調查未盡、適用法則不當之違法，顯與原判
決所載及卷內資料不符。又依原判決證據上之論斷，上訴人與張慶春共犯本件走私已
甚明確，即上訴人於審判中亦未曾聲請傳訊張慶春，是原審法院未再傳喚張慶春為無
益之訊問調查，自無調查未盡之違法。再依原判決所確認之事實，係由張慶春委由郭
江松偽造「COMMERICAL INVOICE」及「PACKING/WEIGHTLIST」資以辦理報關取貨；其
理由一係明此項認定所憑之證據，而理由二則說明上訴人就此部分與張慶春、郭江
松間有犯意聯絡及行為分擔，共犯行使偽造私文書罪，殊無上訴意旨所指理由矛盾違
法情形存在。至是否宣告緩刑，原審法院本有自由裁酌之權，要非當事人所得任意指
摘而據為適法之第三審上訴理由。本件上訴違背法律上之程式，應予駁回。
據上論結，應依刑事訴訟法第三百九十五條前段，判決如主文。
中      華      民      國    八十六    年     十一     月     十四     日
                              最高法院刑事第二庭
                                  審判長法官  施  文  仁
                                        法官  陳  炳  煌
                                        法官  張  淳  淙
                                        法官  洪  文  章
                                        法官  林  錦  芳
      右正本證明與原本無異
                                              書  記  官
中      華      民      國    八十六    年     十一     月    二十二    日
